# 关于少数股东损益等的问题

提问人：不忘初心 3 时间：2019-07-24 09:10:04
陈老师，您好。有如下问题，很麻烦您解答一下哦。
问题 1 、
背景：A 持股B 80%，B 持股 C 70%，C 持股D 60%。
目的：在层层合并方式下，计算最终控制方 A 公司合并报表中的少数股东损益。
您之前的回复的公式如下：
在层层合并下，最终控制方 A 公司合并报表中的少数股东损益 =A 单户报表中的净利润（扣除来源于B 的投资收益）+B的合并报表中的归母净利润*A 对 B 的持股比例。（假设不考虑内部交易抵销、非同一控制下合并的购买对价分摊等特殊事项影响，下同）。
您的回复，是否漏了括号呀？正确的，是否是如下所示的呀？
正确的，是不是这样的（即应加个括号）？
在层层合并下，最终控制方 A 公司合并报表中的少数股东损益 = {A 单户报表中的净利润（扣除来源于 B 的投资收益）+B的合并报表中的归母净利润} *A 对 B 的持股比例。（假设不考虑内部交易抵销、非同一控制下合并的购买对价分摊等特殊事项影响，下同）
问题 2 ：
背景：A 公司是母公司，股权转让前，A 公司有子公司 B、子公司 C。在18 年 6 月 30 日，C 公司注册资本认缴金额 100 元，实缴 20 元，尚未实缴金额 80 元。 2018 年 6 月 30 日，B 公司通过同一控制下控股合并的方式取得 C公司 51%股权。当日 B 公司支付合并对价 5 元。B公司根据应享有 18 年 6 月 30 日 C 公司在最终控制方合并报表中的净资产的份额，确认对 C 公司的长投 4 ，差额 1 元冲减 B 公司资本公积。根据合并日的股权转让协议约定，B 公司总共需要为 C 公司缴纳注册资本 100元 *51%=51 元，在 18 年 630 股权转让完成当日，B 尚需为C 缴纳注册资本 51 元-5 元=46 元。在 19 年 B 公司为C 公司实缴部分注册资本时（如只实缴了 30 元，尚有 46 元-30 元 =16 元未实缴），该实缴金额部分，也是冲减 B 公司的资本公积吧？
问题 3 ：
沿用问题 2 案例，B公司的长投入账金额，就是 B 应享有在合并日C 公司在最终控制方合并报表中的净资产的份额所确认的对 C 公司的长投金额4 元，后续不会再根据 B公司对 C 公司实缴注册资本而发生变化，对吧？

回答人：chenyiwei
1 、不能加你所说的括号。
2 、首先要明确 B 受让C 的股权是否已经实缴，以及C 的各股东是依据实缴比例还是认缴比例在 C 的净资产、净利润中享有权益。后续在 A的合并报表层面，B 对 C 实缴出资时，应计算该实缴出资的行为对少数股东权益的影响金额，相应调整合并报表层面的少数股东权益和归母资本公积。
3 、B 后续对 C 实缴出资时，会增加个别报表层面对C 的投资成本，并非后续一直不变。